【裁判字號】    97,審訴,2163
【裁判日期】    970926
【裁判案由】    毒品危害防制條例
【裁判全文】
臺灣桃園地方法院刑事判決            97年度審訴字第2163號
公  訴  人  臺灣桃園地方法院檢察署檢察官
被      告  甲○○
                    （現另案於臺中女子監獄執行中）
上列被告因違反毒品危害防制條例案件，經檢察官提起公訴（97
年度毒偵字第3294號），被告於本院準備程序進行中，就被訴事
實為有罪之陳述，經告知簡式審判程序意旨，並聽取公訴人及被
告之意見後，本院合議庭裁定由受命法官獨任進行簡式審判程序
，茲判決如下：
    主  文
甲○○施用第一級毒品，累犯，處有期徒刑壹年壹月；又施用第
二級毒品，累犯，處有期徒刑拾壹月。應執行有期徒刑壹年捌月
。
    事  實
一、甲○○前因施用毒品案件，經本院以88年度毒聲字第2262號
    裁定送觀察、勒戒後，認無繼續施用毒品之傾向，於88年5
    月8 日執行完畢出所，並由臺灣桃園地方法院檢察署檢察官
    以88年度偵字第6075號為不起訴處分確定；又因施用第二級
    毒品案件，經本院以89年度毒聲字第1156號裁定送觀察、勒
    戒後，認有繼續施用毒品之傾向，經本院以89年度毒聲字第
    4881號裁定令入戒治處所施以強制戒治，因其戒治成效經評
    定為合格，又經本院以89年度毒聲字第7376號裁定停止戒治
    ，並交付保護管束，於90年7 月18日保護管束期滿，未經撤
    銷，視為戒治完畢，其所涉犯施用第二級毒品犯行，由本院
    以89年度易字第2042號判決判處有期徒刑3 月確定，於91年
    1 月23日執行完畢。另於90年間再因施用毒品案件，經本院
    以90年度易字第1630號判決判處有期徒刑5 月確定；復於前
    開強制戒治期滿釋放5 年內再犯施用毒品案件，經本院以90
    年度訴字第2204號判決判處有期徒刑7 月確定，上開二罪，
    經本院以96年度聲減字第295 號裁定減刑並定應執行有期徒
    刑5 月確定後，於96年8 月9 日縮刑期滿執行完畢。詎仍不
    知悔改，復基於施用第一級毒品海洛因及第二級毒品甲基安
    非他命（起訴書均稱安非他命，本院應予以更正）之犯意，
    於97年1 月8 日晚上某時許，在桃園縣中壢市○○路21號住
    處內，分別以抽香煙方式施用第一級毒品海洛因及以吸食器
    之方式施用第二級毒品甲基安非他命各1 次。嗣於97年1 月
    9 日凌晨1 時40分許，在臺中市○區○○○路238 號前處，
    為警查獲，甲○○（其所涉偽造文書案件，另案處理）為逃
    避刑責冒名「李主華」之名義應訊，經將其查獲之指紋送內
    政部警政署刑事警察局比對後，始悉上情。
二、案經臺中市警察局移送臺灣臺中地方法院檢察署呈請臺灣高
    等法院檢察署檢察長令轉臺灣桃園地方法院檢察署檢察官偵
    查起訴。
    理  由
一、本案被告甲○○所犯之罪，並非法定刑為死刑、無期徒刑或
    最輕本刑3 年以上有期徒刑之罪，亦非高等法院管轄第一審
    之案件，而被告於準備程序中就被訴事實已為有罪之陳述，
    經本院告知簡式審判程序之旨，並聽取被告與公訴人之意見
    後，本院合議庭乃依刑事訴訟法第273 條之1 第1 項規定，
    裁定由受命法官獨任進行簡式審判程序，合先敘明。
二、上揭事實，訊據被告甲○○於本院審理中坦承不諱，且為警
    查獲後將被告所採集之尿液檢體，經送請中山醫學大學附設
    醫院檢驗科藥物檢測中心以免疫酵素分析法初步檢驗，再佐
    以氣相層析質譜儀分析法確認檢驗結果確呈甲基安非他命陽
    性及鴉片類嗎啡陽性反應，有中山醫學大學附設醫院檢驗科
    藥物檢測中心尿液檢驗報告附卷可稽，足見被告上開自白確
    與事實相符，應堪採信。又按毒品危害防制條例於92年7 月
    9 日修正公布，自93年1 月9 日施行，而依修正後之規定，
    僅限於「初犯」及「5 年後再犯」2 種情形，始應先經觀察
    、勒戒或強制戒治程序。倘被告於5 年內已再犯，經依法追
    訴處罰，縱其第3 次（或第3 次以上）再度施用毒品之時間
    ，在初犯經觀察、勒戒或強制戒治執行完畢釋放5 年以後，
    已不合於「5 年後再犯」之規定，且因已於「5 年內再犯」
    ，顯見其再犯率甚高，原實施觀察、勒戒或強制戒治，已無
    法收其實效，即應依該條例第10條處罰；又所謂5 年戒斷期
    間之計算，係指相鄰之前後2 次施用毒品時間之間隔而言，
    非可飛躍自初次起算其5 年期間（最高法院95年度第7 次刑
    事庭會議決議、最高法院95年台非字第65號判決參照）。經
    查，本件被告於前案強制戒治執行完畢（即90年7 月18日）
    後5 年內，即於90年間因施用毒品案件，經本院以90年度訴
    字第2204號判決判處有期徒刑7 月確定，有臺灣高等法院被
    告前案紀錄表在卷足憑，是本件被告施用毒品犯行雖已在前
    案強制戒治執行完畢5 年後，惟其已於5 年內再犯，依上開
    說明，仍應追訴處罰。綜上，本件事證明確，被告犯行堪以
    認定，應依法論科。
三、核被告所為，係犯毒品危害防制條例第10條第1 項之施用第
    一級毒品罪及同條第2 項之施用第二級毒品罪。被告於施用
    第一、二級毒品前持有第一、二級毒品之低度行為，應被其
    施用之高度行為所吸收，均不另論罪。被告所犯上開施用第
    一、二級毒品之二罪，犯意各別，構成要件互異，應分別論
    罪，併合處罰。末查，被告有事實欄所載之科刑及執行紀錄
    ，有臺灣高等法院被告全國前案紀錄表可稽，其於有期徒刑
    執行完畢後5 年內，故意再犯本件有期徒刑以上之二罪，皆
    為累犯，均應依法加重其刑。爰審酌被告前已有施用毒品前
    科，於本件復另行施用第一、二級毒品，顯見其意志不堅，
    缺乏戒治動機，其施用毒品足以導致精神障礙、性格異常，
    甚至造成生命危險，戕害一己之身體健康，惟念其犯後尚能
    坦承犯行、態度尚可等一切情狀，就所犯施用第一、二級毒
    品罪，各量處如主文所示之刑，並定應執行刑。另起訴書所
    載之扣案第一級毒品海洛因2 包含袋 (驗餘淨重0.1789公克
    、0.1386公克)、 第二級毒品甲基安非他命1 包含袋 (驗餘
    淨重0.0247公克)、 殘渣袋1 個、注射針筒1 支，被告均否
    認為其所有，而係同案被告駱勇健所有，業經臺灣臺中地方
    法院以97年度訴字第796 號判決確定在案，此有刑事判決書
    在卷可參，就該部分扣案物無另予宣告之必要。又起訴書另
    載扣案之海洛因殘渣袋3 個、安非他命殘渣袋4 個、注射針
    筒2 支、杓管1 支，均為被告否認為其所有，而係同案被告
    駱勇健所有，業據被告供陳在卷，且依卷內資料觀之又無資
    料顯示上開殘渣袋中有檢驗出毒品成份，被告既否認為其所
    有，本件就該部分扣案物不予宣告沒收，附此敘明。
據上論斷，應依刑事訴訟法第273 條之1 第1 項、第299 條第1
項前段、毒品危害防制條例第10條第1 項、第2 項，刑法第11條
前段、第47條第1 項、第51條第5 款，判決如主文。
本案經檢察官王惟琪到庭執行職務。
中    華    民    國    97    年    9     月    26    日
                    刑事庭  法  官  鍾雅蘭
以上正本證明與原本無異。
如不服本判決，應於判決送達後10日內向本院提出上訴狀（應附
繕本），其未敘述上訴理由者，應於上訴期間屆滿後20日內補提
理由書狀於本院，上訴於臺灣高等法院。
                            書記官  楊郁馨
中    華    民    國    97    年    9     月    30    日
附錄本案論罪科刑法條：
毒品危害防制條例第10條規定：
施用第一級毒品者，處6 月以上5 年以下有期徒刑。
施用第二級毒品者，處3 年以下有期徒刑。


司法院資訊處製作；財團法人民間司法改革基金會備份。
